臺灣高等法院刑事判決　　　　　　　　 94年度上易字第472號
上　訴　人
即　被　告　甲○○
　　　　　　　　　　原住嘉義縣.
上列上訴人因竊盜案件，不服臺灣板橋地方法院93年度易字第97
1 號，中華民國94年1 月19日第一審判決（起訴案號：臺灣板橋
地方法院檢察署93年度速偵字第712 號；移送併案審理案號：93
年度偵字第13534 號），提起上訴，本院判決如下：
    主  文
上訴駁回。
    事  實
一、甲○○曾於民國（下同）87年間，因竊盜案件，經臺灣桃園
    地方法院判處有期徒刑1 年4 月，嗣經本院判決駁回上訴確
    定，並於90年3 月29日假釋期滿執行完畢，猶不知悔悟，竟
    意圖為自己不法之所有，並基於概括之犯意，先於93年8 月
    18日凌晨3 時許，在桃園縣龜山鄉○○路242 號旁空地，見
    丙○○所有車號ＨＷ─2455號自用小客車1 輛停放於該處，
    且鑰匙插於車內而未拔下，即趁人不注意之際，打開該車之
    車門進入車內，並以插於該自用小客車之鑰匙發動引擎駛離
    而竊取之，得手後即將該自用小客車供己使用。復於93年8
    月21日凌晨3 時許，攜帶其所有客觀上具有危險性可供為兇
    器使用之剪刀1 把，在臺北縣新莊市○○街59巷12號前，見
    乙○○所有車號ＧＺ─3903號自用小客車1 輛停放於該處，
    且車門未鎖，即趁人不注意之際，打開該自用小客車之車門
    進入車內，以所攜剪刀前端尖銳處插入該車之電門發動引擎
    駛離，得手後即將該車供己使用。嗣於93年8 月18日6 時50
    分許，在桃園縣龜山鄉○○○ 街163 號旁空地，其所竊得之
    車號ＨＷ─2455號自用小客車內睡覺，為警當場查獲；又於
    93年8 月24日凌晨0 時40分許，在臺北縣新莊市○○街35號
    旁，甲○○欲駕駛所竊得之車號ＧＺ─3903號自用小客車時
    ，為警查獲，並扣得其所有供竊盜所用之剪刀1 把。
二、案經臺北縣政府警察局板橋分局報請臺灣板橋地方法院檢察
    署檢察官聲請簡易判決處刑，暨由桃園縣警察局龜山分局報
    請臺灣桃園地方法院檢察署檢察官移請併案審理。
    理  由
一、訊據被告甲○○固坦承有於前揭時間，在桃園縣龜山鄉○○
    路242 號旁空地，竊取車號ＨＷ─2455號自用小客車之犯行
    ；且另於93年8 月24日凌晨0 時40分許，在臺北縣新莊市○
    ○街35號旁，因欲駕駛車號ＧＺ─3903號自用小客車時，為
    警查獲之事實不諱，惟矢口否認有竊得車號ＧＺ─3903號自
    用小客車之犯行，辯稱：伊係於新莊市○○街35號旁，看見
    ＧＺ─3903號小客車車門未關，即進入車內，正欲發動車輛
    ，但尚未發動引擎即被警方查獲，至扣案之剪刀本來就放在
    該車內，並非伊所攜帶云云。惟查，右揭事實，業據證人即
    被害人丙○○、乙○○分別於警訊及原審審理時指述甚詳，
    復有車輛竊盜、車牌失竊資料個別查詢報表、贓物認領保管
    單各2 份，及桃園縣政府警察局車輛尋獲通報單、臺北縣政
    府警察局車輛尋獲電腦輸入單各1 份附卷可憑，並有扣案之
    剪刀1 把足資佐證。又被告如何於93年8 月21日凌晨3 時許
    ，在臺北縣新莊市○○街59巷12號前，以自備剪刀竊得車號
    ＧＺ─3903號自用小客車之事實，亦據其於警訊時供認不諱
    ，復於偵查時供承：伊係用1 把剪刀偷車，是伊自己在便利
    商店買的剪刀等語甚明（見速偵字第712 號卷第6 頁至第7
    頁、第34頁反面），被告嗣於原審審理時翻異前供，無非推
    諉卸責之詞，不足採信。本件事證已臻明確，被告犯行洵堪
    認定，應予依法論科。
二﹑查被告甲○○於前揭時、地竊取被害人丙○○之小客車，係
    犯刑法第320條第1 項之普通竊盜罪；又扣案之剪刀1 把，1
    端係鐵製且尖銳等情，業經原審當庭勘驗無訛（見原審卷第
    89頁），而刑法第321 條第1 項第3 款所稱「兇器」，其種
    類並無限制，凡客觀上足以對人之生命、身體、安全構成威
    脅，具有危險性之兇器均屬之，且祗須行竊時攜帶此種具有
    危險性之兇器已足，並不以攜帶之初有行兇之意圖為必要（
    最高法院79年度台上字第5253號判例亦同此意旨）。是被告
    於93年8 月21日攜帶可為兇器之剪刀而竊取被害人乙○○之
    物，係犯刑法第321 條第1 項第3 款之加重竊盜罪。被告先
    後2 次竊盜犯行，時間緊接，所犯基本構成要件相同之罪，
    顯係基於概括犯意為之，為連續犯，應依刑法第56條之規定
    ，論以較重之刑法第321 條第1 項第3 款之加重竊盜一罪，
    並加重其刑。又查被告有事實欄所載犯罪科刑執行情形，有
    本院被告全國前案紀錄表附卷足憑，其於5 年之內，再犯本
    件有期徒刑以上之罪，為累犯，應依刑法第47條之規定遞予
    加重其刑。至檢察官於原審移送併辦部分（即竊取車號ＨＷ
    ─2455號自用小客車部分之犯行），與檢察官起訴之部分，
    有連續犯之裁判上之一罪關係，基於審判不可分原則，本院
    自得併予審究，附此敘明。
三、原審認被告罪證明確，因而依刑法第56條、第321 條第1 項
    第3 款、第47條、第38條第1 項第2 款之規定，並爰審酌被
    告前有竊盜前科，仍不知悔悟，連續竊盜他人之汽車，欠缺
    尊重他人財產法益之觀念，及被告犯罪之動機、目的、手段
    、方法、犯罪所生損害等一切情狀，量處被告有期徒刑1年
    ，並以93年8 月24日扣得之剪刀1 把，係被告所有供竊盜所
    用之物，迭據被告於警訊、偵查時供明在卷（見速偵字第71
    2 號卷第6 頁至第7 頁，及第34頁反面），應依刑法第38條
    第1 項第2 款之規定宣告沒收；另93年8 月18日扣案之鑰匙
    2 支，及93年8 月24日扣案之鑰匙1 支，並無證據證明係被
    告所有供犯罪所用之物，爰不予宣告沒收。其認事用法，均
    無違誤，量刑亦稱妥適，被告上訴意旨，仍執前詞，否認竊
    取車號ＧＺ─3903號自用小客車之犯行，並無理由，應駁回
    之。
據上論斷，應依刑事訴訟法第368 條，判決如主文。
本案經檢察官曾忠己到庭執行職務。
中　　華　　民　　國　　94　　年　　4 　　月　　27　　日
　　　　　　　　　刑事第四庭    審判長法　官  許增男
　　　　　　　　　　　　　　　　　    法　官  周煙平
　　　　　　　 　 　　　　　　　　　　法　官  謝靜恒
以上正本證明與原本無異。
不得上訴。
                                      書記官  魏淑娟
中　　華　　民　　國　　94　　年　　4 　　月　　27　　日
附錄：本案論罪科刑法條全文
刑法第321 條第1 項第3 款
犯竊盜罪而有左列情形之一者，處6 月以上、5 年以下有期徒刑
：
三  攜帶兇器而犯之者。
